臺灣高等法院交通事件裁定　　　　　　　　　　　　九十三年度交抗字第二○九號
　　抗　告　人
　　即受處分人　甲○○
右列抗告人因違反道路交通管理處罰條例聲明異議案件，不服臺灣臺北地方法院，中
華民國九十三年二月十九日裁定（九十三年度交聲字第一○二號），提起抗告，本院
裁定如左：
    主  文
抗告駁回。
    理  由
一、按汽車駕駛人停車時間、位置、方式、車種不依規定者，處新臺幣（下同）六百
    元以上一千二百元以下罰鍰，道路交通管理處罰條例（簡稱本條例）第五十六條
    第一項第九款，定有明文。
二、經查：（一）、抗告人即受處分人甲○○於民國（下同）八十九年十二月二十一
    日十六時十五分許，駕駛其所有車號ＡＩ—八六八一號自用小客車，停放於臺北
    市○○○路三一三巷二一號前道路上所劃設專供機車停放專用之停車格位內，違
    規不依位置、車種停放，而駕駛人不在現場，經臺北市停車管理處（簡稱舉發機
    關）交通助理員何瑞祥以拍照方式採證，並以該車號自小客車有違反本條例第五
    十六條第一項第九款規定之行為掣單逕行舉發，抗告人於舉發通知單上所載應到
    案日期前向臺北市交通裁決所（簡稱處分機關）提出申訴，經處分機關函請舉發
    機關調查結果，仍認抗告人有前揭違規行為，復依本條例第五十六條第一項第九
    款、違反道路交通管理事件統一裁罰基準及處理細則第四十三條、第四十四條、
    第六十一條規定，於九十二年十二月八日裁罰抗告人六百元，有臺北市政府交通
    局九十年一月二日北市交停字第一Ａ0000000號舉發違反道路交通管理事
    件通知單（簡稱舉發通知單）及該處分機關九十二年十二月八日北市裁三字第號
    二二—一Ａ0000000號舉發違反道路交通管理事件裁決書在卷可按（參原
    審卷十頁、第十五頁）；（二）、抗告人之違規事實，有舉發機關採證照片二張
    在卷可稽（參同上卷第十六頁），由該採證照片觀之，該自小客車顯係橫向停放
    佔用直向之機車停車專用格三格，且機車停車專用格所劃白線明顯而清晰，稍加
    注意即知該處非屬汽車專用停車格，故抗告人尚不能以所停車路面已無機車停車
    格，係為汽車停車格等理由推諉卸責。綜上二點，本件抗告人右揭違規事實，事
    證明確，堪以認定。
三、原審法院本於同上見解，認原處分機關以抗告人所有之車輛確有停放位置不依規
    定之違規行為，裁處抗告人罰鍰六百元，並無不當，駁回抗告人之聲明異議，核
    無不合。抗告人提起本件抗告，主張裁決書所指抗告人停車方式不依規定與事實
    不符，其停車路段並未劃有任何禁止停車標誌，且其所停車之方向亦未影響交通
    等語，指摘原裁定不當，顯無理由，應予駁回。
據上論結，應依道路交通管理處罰條例第八十九條，道路交通案件處理辦法第二十六
條，刑事訴訟法第四百十二條，裁定如主文。
中　　　華　　　民　　　國　　九十三　　年　　　三　　　月　　三十一　　日
                              臺灣高等法院交通法庭
                                  審判長法  官  洪  政  雄
                                        法  官  李  春  地
                                        法  官  鄧  振  球
右正本證明與原本無異。
不得再抗告。
                                        書記官  洪  秋  帆
中　　　華　　　民　　　國　　九十三　　年　　　四　　　月　　　五　　　日
